Minutes et répertoires du notaire Augustin MASSION, 14 avril 1846 - 22 janvier 1880 (étude XXXIV)
Archives nationales
- Minutes de Augustin MASSION, 14 avril 1846 - 22 janvier 1880; MC/ET/XXXIV/1108 - MC/ET/XXXIV/1376, MC/ET/XXXIV/1944
  - Minutes. 1851, mars - avril, mars - avril 1851; MC/ET/XXXIV/1144
    - Procuration acte, etablissement de polices d'assurances maritimes, tarif par bateau 5000 f., 30 avril 1851; MC/ET/XXXIV/1144
      Domicile: Paris (Paris) rue Menars, 4.
      Nom: Banque Vernes (felix) et Cie.
      Nom, qualité: (M.) Darblay, Auguste Rodolphe.
      Profession: representant du peuple.
      Domicile: (Paris) rue de Lille, 74.
      Intervenant 12, en première partie:
      Nom, qualité: (M.) Perier, Jean Joseph.
      Domicile: Paris (Paris) rue Laffitte, 23.
      Nom, qualité: (M.) Ferrere-Laffitte, Jean Chilon.
      Domicile: Paris (Paris) rue Laffitte, 1.
      Intervenant 14, en première partie:
      Nom, qualité: (M.) Seilliere, Florentin Achille.
      Domicile: Paris (Paris) rue de Provence, 54 Bis.
    - Ratification, liquidation de reprises apres separation de biens., 6 mai 1851; MC/ET/XXXIV/1144
      La minute de cet acte est rattachée matériellement à un autre acte conservé dans les minutes de ce même notaire pour la période de avril 1851. La date de l'autre acte est mentionnée dans la colonne 'minutes' du répertoire du notaire.
    - Transport, indemnite d'assurance incendie de maisons (2), Breaute (Seine-Maritime)., 17 mai 1851; MC/ET/XXXIV/1144
      Relations: débiteur de l'intervenant 2.
    - Mariage, dépôt de pieces., 23 mai 1851; MC/ET/XXXIV/1144
      La minute de cet acte est rattachée matériellement à un autre acte conservé dans les minutes de ce même notaire pour la période de mars 1851. La date de l'autre acte est mentionnée dans la colonne 'minutes' du répertoire du notaire.
    - Société, dépôt de pieces, commerce de nouveautes, Paris (Paris) rue du Faubourg-du-Temple, 78., 5 juin 1851; MC/ET/XXXIV/1144
      Nom: Société Duparc et Devaux.
      Domicile: Paris (Paris) rue du Fauborug-du-Temple, 78
    - Société, dissolution, commerce de nouveautes, Paris (Paris) rue du Faubourg-du-Temple, 78., 30 juillet 1851; MC/ET/XXXIV/1144
      Profession: négociant, Paris.
  - Minutes. 1851, mai - juillet, mai - juillet 1851; MC/ET/XXXIV/1145
    - Procuration rente publique, vente de rente etat 5%, 344 f., 1er mai 1851; MC/ET/XXXIV/1145
      Nom, qualité: (Mme ou Mlle) Douillard, Zoe Claire.
      Domicile: Port-Louis (guadeloupe).
      Nom, qualité: (M.) Paviot, Guillaume.
      Nom, qualité: (M.) Ozenne, Alexandre.
    - Succession, notoriete., 1er mai 1851; MC/ET/XXXIV/1145
      Nom, qualité: (M.) Baroche, Edme Charles.
      Profession: juge au tribunal civil, Paris (Paris).
      Domicile: Paris (Paris) rue Louis-le-Grand, 31
    - Obligation, emprunt, 6000 f., 2 mai 1851; MC/ET/XXXIV/1145
      Nom, qualité: (M.) Baudet, Paul.
      Profession: agent de publicite, Paris (Paris).
      Domicile: Batignolles (les) (Paris) rue de la Paix, 10.
      Nom, qualité: (M.) Altaroche, Marie Durand Michel.
      Domicile: Paris (Paris) rue de Fleurus, 4.
      Nom, qualité: (M.) Hanappier, Louis Jacques Francois Eugene.
      Domicile: Paris (Paris) place Breda, 9
    - Transport, dépôt, créance, 3200 f., 3 mai 1851; MC/ET/XXXIV/1145
      Nom, qualité: (M.) Henin, Pierre Louis.
      Domicile: Paris (Paris) rue Pastourelle, 7.
      Relations: liquidateur(s) judiciaire(s) de l'intervenant 2.
      Nom, qualité: (M.) Leleu, Prosper Rene.
      Profession: linger (marchand), Paris (Paris).
      Domicile: Paris (Paris) rue des Martyrs, 4.
      Nom, qualité: (Mme ou Mlle) Dore, Victoire Virginie.
      Profession: merciere (marchande), Montmartre (Paris).
      Domicile: Montmartre (Paris) place de l'Abbaye, 3.
      Relations: veuve de l'intervenant 2
    - Succession, dépôt de pieces, donation universelle., 3 mai 1851; MC/ET/XXXIV/1145
      Domicile: Paris (Paris) rue du Pot-de-Fer, 22.
      Relations: donataire de l'intervenant 1
    - Quittance, distribution de produit d'adjudication de ferme, 74 ha, 280 000 f, Maisons-Laffitte (Yvelines)., 5 mai 1851; MC/ET/XXXIV/1145
      Nom, qualité: (Mme ou Mlle) Bernard, Sophie.
      Domicile: Paris (Paris) rue de la Madeleine, 31.
      Relations: veuve de l'intervenant 2, créancier(e) de l'intervenant 5.
      Nom, qualité: (M.) Grosrenaud, Jean Jacques.
      Nom, qualité: (M.) Beylard, Vincent Jules.
      Profession: négociant, Bordeaux (Gironde).
      Domicile: Bordeaux (Gironde).
      Relations: créancier(e) de l'intervenant 5.
      Nom, qualité: (M.) Palyart-Veret, Louis Joseph.
      Domicile: Guerbigny (Somme).
      Intervenant 5, en première partie:
      Nom, qualité: (M.) Laffitte, Albine Etiennette.
      Domicile: Paris (Paris) rue Laffitte, 27.
      Relations: séparé(e) de l'intervenant 6.
      Nom, qualité: (M.) Ney De La Moskowa, Joseph Napoleon.
      Profession: colonel de cavalerie.
      Domicile: Paris (Paris) rue du Luxembourg, 47.
      Nom, qualité: (Mme ou Mlle) Manceau, Rose Louise Eglantine.
      Domicile: Janville (Eure-et-Loir).
      Relations: épouse de l'intervenant 8, representant(e) de l'intervenant 8.
      Nom, qualité: (M.) Manceau, Pierre.
      État civil: absent.
      Relations: adjudicataire des biens de l'intervenant 5
    - Tutelle, compte., 5 mai 1851; MC/ET/XXXIV/1145
      Nom, qualité: (M.) Caille, Louis Jacques.
      Domicile: Paris (Paris) rue de Charonne, 113.
      Relations: tuteur de l'intervenant 2, tuteur de l'intervenant 3.
      Nom, qualité: (Mme ou Mlle) Caille, Louise Josephine Octavie.
      Profession: employe dans un magasin de soieries, Paris (Paris).
      Domicile: Paris (Paris) rue des Lions-St-Paul, 19.
      Relations: fille de l'intervenant 1, fille de l'intervenant 5, héritier de l'intervenant 5.
      Nom, qualité: (Mme ou Mlle) Caille, Aline Madeleine Felicite.
      Domicile: Sens (Yonne).
      Relations: fille de l'intervenant 1, épouse de l'intervenant 4, fille de l'intervenant 5, héritier de l'intervenant 5.
      Nom, qualité: (M.) Decomble, Charles.
      Profession: jardinier fleuriste, Sens (Yonne).
      Nom, qualité: (Mme ou Mlle) Raviot, Felicite Marguerite.
      Domicile: Paris (Paris) rue Bergere, 9.
      Nom, qualité: (M.) Raviot, Ambroise Baptiste.
      Profession: marchand de bois, Paris (Paris).
      Domicile: Paris (Paris) rue Meslay, 51.
      Relations: subrogé tuteur de l'intervenant 2, subrogé tuteur de l'intervenant 3
    - Procuration acte, dépôt, gestion de biens et affaires., 5 mai 1851; MC/ET/XXXIV/1145
      Nom, qualité: (Mme ou Mlle) Berdot, Louise Constance Charlotte.
      Domicile: Colmar (Haut-Rhin).
      Nom, qualité: (M.) Griois, Jacques Marie Felix.
      Profession: architecte du departement du haut-rhin, Colmar (Haut-Rhin).
    - Mainlevee, hypotheque., 5 mai 1851; MC/ET/XXXIV/1145
      Nom, qualité: (Mme ou Mlle) Castelnau D'Arrac, Elisabeth.
      Domicile: Paris (Paris) rue du Marche-d'Aguesseau, 12.
      Nom, qualité: (M.) Fougery, Michel Charles.
      Domicile: Paris (Paris) rue Rochechouart, 14.
      Nom, qualité: (M.) Begat, Pierre.
      Profession: ingenieur hydrographe, Paris (Paris).
      Domicile: Paris (Paris) rue Saint-Lazare, 55.
      Nom, qualité: (Mme ou Mlle) Lemaire, Marie Francoise.
      Domicile: Paris (Paris) rue Saint-Lazare, 45.
      Nom, qualité: (M.) Lievyns, Pierre Auguste.
      Domicile: Paris (Paris) boulevard Beaumarchais, 25
    - Donation, usufruit de la moitie des biens au jour du décès., 6 mai 1851; MC/ET/XXXIV/1145
    - Obligation, emprunt, 25000 f., 6 mai 1851; MC/ET/XXXIV/1145
      Nom, qualité: (M.) Godefroy, Florentin Eugene.
      Domicile: Ploermel (Morbihan).
      Nom, qualité: (Mme ou Mlle) Godefroy, Aglae Aimee.
      Domicile: Renlier (belgique).
      Relations: sœur de l'intervenant 1.
      Nom, qualité: (Mme ou Mlle) Godefroy, Athenais Adelaide.
      Relations: subrogé aux droits de l'intervenant 1, épouse de l'intervenant 4.
      Nom, qualité: (M.) Wogan de, Edouard Luc Joseph.
      Domicile: Ploermel (Morbihan)
    - Donation entre epoux., 8 mai 1851; MC/ET/XXXIV/1145
      Nom, qualité: (Mme ou Mlle) Vasseur, Angelique Melanie Julienne.
      Domicile: Paris (Paris) place de la Bourse, 8.
      Nom, qualité: (M.) Husson, Jean Francois.
      Profession: courtier d'assurances maritimes, Paris (Paris).
      Domicile: Paris (Paris) place de la Bourse, 8
    - Mariage., 8 mai 1851; MC/ET/XXXIV/1145
      Nom, qualité: (M.) Besnard, Gustave.
      Domicile: Paris (Paris) rue de Grenelle-St-Gemain, 28.
      Nom, qualité: (M.) Besnard, Jean Nicolas Joseph.
      Domicile: Paris (Paris) rue de Grenelle-St-Germain, 28.
      Nom, qualité: (Mme ou Mlle) Legrain, Sophie Celeste.
      Domicile: Marolles-en-Hurepoix (Essonne).
      Nom, qualité: (M.) Legrain, Francois Dominique.
      Domicile: Marolles-en-Hurepoix (Essonne)
    - Donation entre epoux., 8 mai 1851; MC/ET/XXXIV/1145
    - Succession, inventaire apres décès., 9 mai 1851; MC/ET/XXXIV/1145
      Nom, qualité: (M.) Sellier, Nicolas Antoine.
      Domicile: Paris (Paris) place de la Bourse, 9
    - Succession, notoriete, prenoms., 10 mai 1851; MC/ET/XXXIV/1145
      Nom, qualité: (Mme ou Mlle) Moysin, Eugenie Hortense.
      Nom, qualité: (M.) Joly, Charles Toussaint.
      Profession: employe au chemin-de-fer du nord, Paris (Paris).
    - Obligation, emprunt, 25000 f., 10 mai 1851; MC/ET/XXXIV/1145
      Domicile: Paris (Paris) rue de Trevise, 9.
      Relations: épouse de l'intervenant 1, héritier de l'intervenant 3.
      Nom, qualité: (M.) Tinet, Nicolas Marcel.
      Domicile: Marines (95).
      Profession: president de la chambre des pairs (ancien).
    - Cahier des charges, adjudication de fonds de degaisseurs, mise-a-prix 400 f, Paris (Paris) rue du Faubourg-du-Temple, 46., 11 mai 1851; MC/ET/XXXIV/1145
      Nom, qualité: (Mme ou Mlle) Fanton, Anne.
      Profession: degraisseuse, Paris (Paris).
      Domicile: Paris (Paris) rue du Faubourg-du-Temple, 46.
      Relations: veuve de l'intervenant 2, tuteur de l'intervenant 3, tuteur de l'intervenant 4.
      Nom, qualité: (M.) Houles Dit Morand, Jean Pierre.
      Nom, qualité: (Mme ou Mlle) Houles, Rose Emma Louise.
      Relations: fille de l'intervenant 1, héritier de l'intervenant 2.
      Nom, qualité: (M.) Houles, Edouard.
      Relations: fille de l'intervenant 1, héritier de l'intervenant 2
    - Acceptation, dépôt, transport de droits successifs en garantie d'une obligation., 12 mai 1851; MC/ET/XXXIV/1145
      Nom, qualité: (personne morale) Tinet (hoirs).
      Relations: héritiers de l'intervenant 2, enfants de l'intervenant 2, acceptant pour l'intervenant 03.
      Relations: père de l'intervenant 3.
      Relations: sœur de l'intervenant 1, fille de l'intervenant 2, héritier de l'intervenant 2, épouse de l'intervenant 4.
    - Cahier des charges, adjudication de fonds d'entrepreneur de couverture, mise-a-prix 1840 f, Paris (Paris) rue du Four-St-Germain, 67., 12 mai 1851; MC/ET/XXXIV/1145
      Nom, qualité: (Mme ou Mlle) Lasnon, Aimee Augustine.
      Domicile: Paris (Paris) rue Notre-Dame-des-Champs, 32.
      Nom, qualité: (M.) Geoffroy, Nicolas Francois.
      Profession: entrepreneur de couverture, Paris (Paris).
      Nom, qualité: (personne morale) Geoffroy (enfants).
      Relations: enfants de l'intervenant 1, enfants de l'intervenant 2, héritiers de l'intervenant 2
    - Obligation, emprunt, 5700 f., 13 mai 1851; MC/ET/XXXIV/1145
      Nom, qualité: (M.) David, Felix Victor.
      Domicile: Paris (Paris) rue de Grenelle-St-Germain, 15.
      Nom, qualité: (M.) Gorre, Auguste Alfred.
      Domicile: Paris (Paris) rue Richer, 43.
      Nom, qualité: (M.) Montepin de, Henri Rene Pierre Aymon.
      Domicile: Paris (Paris) rue Madame, 50
    - Obligation, emprunt, 800 f., 13 mai 1851; MC/ET/XXXIV/1145
    - Obligation, emprunt, 4000 f., 14 mai 1851; MC/ET/XXXIV/1145
      Nom, qualité: (Mme ou Mlle) Bouault, Marie Antoinette Amelie.
    - Obligation, emprunt, 2600 f., 14 mai 1851; MC/ET/XXXIV/1145
      Nom, qualité: (M.) Boissard, Laurent.
      Profession: journalier, Paris (Paris).
      Domicile: Paris (Paris) rue Aumaire, 12.
      Nom, qualité: (M.) Porcherot, Pierre Francois.
      Domicile: Montrouge (Hauts-de-Seine)
    - Requisition, certificat de propriété de rente etat 5%, 5000 f., 16 mai 1851; MC/ET/XXXIV/1145
      Nom, qualité: (Mme ou Mlle) Ducastel, Louise Alexandre.
      Domicile: Paris (Paris) rue Louis-le-Grand, 31.
      Relations: veuve de l'intervenant 2, donataire de l'intervenant 2.
      Profession: juge au tribunal de premiere instance, Paris (Paris).
      Nom, qualité: (M.) Baroche, Pierre Jules.
      Profession: ministre des affaires etrangeres, Paris (Paris).
      Domicile: Paris (Paris) Ministère des Affaires Etrangeres.
      Relations: frère de l'intervenant 2, héritier de l'intervenant 2.
      Nom, qualité: (Mme ou Mlle) Baroche, Marie Adelaide.
      Domicile: Paris (Paris) rue Neuve-St-Augustin, 5.
      Relations: sœur de l'intervenant 2, héritier de l'intervenant 2, épouse de l'intervenant 5.
      Nom, qualité: (M.) Delapalme, Adolphe.
      Profession: notaire, Paris (Paris).
      Domicile: Paris (Paris) rue Neuve-St-Augustin, 5
    - Requisition, certificat de propriété de rente etat 5%, 60 f., 18 mai 1851; MC/ET/XXXIV/1145
      Nom, qualité: (personne morale) Lepais (hoirs).
      Nom, qualité: (M.) Lepais, Louis Alexandre.
      Profession: employe (ancien), Paris (Paris).
      Domicile: Paris (Paris) rue de la-Tour-d'Auvergne, 23
    - Ouverture de credit, credit 6% 3 mois, 12000 f., 20 mai 1851; MC/ET/XXXIV/1145
      Nom, qualité: (M.) Bouron, Alexandre Elisa.
      Profession: banquier, gerant de société, Paris (Paris).
      Domicile: Paris (Paris) rue Laffitte, 44.
      Relations: au service de l'intervenant 2.
      Nom: Banque Bouron et Cie.
      Nom, qualité: (M.) Chassang, Pierre Edme.
      Relations: procureur de l'intervenant 4.
      Nom: Société Commerciale Granier (z) et Cie.
      Domicile: Montpellier (Hérault)
    - Succession, notoriete., 21 mai 1851; MC/ET/XXXIV/1145
      Nom, qualité: (Mme ou Mlle) Laurent, Jeanne Charlotte.
      Domicile: Paris (Paris) rue du Cherche-Midi, 12.
      Nom, qualité: (M.) Vernezobre De Laurieux, Jean Baptiste Louis.
      Profession: horloger, Paris (Paris)
    - Mainlevee, hypotheque., 21 mai 1851; MC/ET/XXXIV/1145
      Nom, qualité: (Mme ou Mlle) Lardenoy de, Victoire Olympe.
      Domicile: Paris (Paris) rue du Cherche-Midi, 87.
      Nom, qualité: (M.) La Vergne De Tressan de, Joseph Pierre Laurent.
      Profession: marechal de camp.
      Nom, qualité: (Mme ou Mlle) La Vergne De Tressan de, Louise Gaudence Evelina.
      Nom, qualité: (Mme ou Mlle) La Vergne De Tressan de, Olympe.
      Nom, qualité: (Mme ou Mlle) La Vergne De Tressan de, Madeleine Marie Amicie.
      Nom, qualité: (M.) Granilh, Andre.
      Profession: fabricant de verres bombes, Paris (Paris).
      Domicile: Paris (Paris) rue du Cimetiere-St-Nicolas, 16
    - Acceptation, dépôt, succession sous benefice d'inventaire., 22 mai 1851; MC/ET/XXXIV/1145
      Nom, qualité: (Mme ou Mlle) Ducrocq, Marie Francoise.
      Domicile: Batignolles (les) (Paris).
      Nom, qualité: (M.) Lecomte, Jean Louis Michel.
      Profession: employe de l'enregistrement, Paris (Paris).
      Domicile: Paris (Paris) rue du Faubourg-St-Jacques, 35.
    - Proces-verbal d'enchères, vente, adjudication d'un fonds de degraisseur, 600 f, Paris (Paris) rue du Faubourg-du-Temple, 46., 24 mai 1851; MC/ET/XXXIV/1145
      Nom, qualité: (personne morale) Houlies (hoirs).
      Relations: adjudicataire des biens de l'intervenant 1
    - Requisition, certificat de propriété de rente 5%, 180 f., 24 mai 1851; MC/ET/XXXIV/1145
      Nom, qualité: (M.) Cuchetet, Charles.
      Profession: chef de bureau au chemin-de-fer-d'Orléans, Bordeaux (Gironde).
      Domicile: Paris (Paris) rue du Faubourg-St-Honore, 90.
      Relations: legataire de l'intervenant 2.
      Profession: femme de chambre.
    - Mariage., 26 mai 1851; MC/ET/XXXIV/1145
      Nom, qualité: (M.) Carroz, Claude Joseph Francois Mollier.
      Domicile: Paris (Paris) rue des Fosses-Montmartre, 6.
      Nom, qualité: (M.) Carroz, Claude Nicolas Mollier.
      Domicile: Ugine (Savoie).
      Nom, qualité: (Mme ou Mlle) Husson, Josephine Catherine.
    - Procuration acte, fonction d'agent comptable de la faculte de droit, Paris (Paris)., 26 mai 1851; MC/ET/XXXIV/1145
      Nom, qualité: (M.) Reboul, Auguste Marcel.
      Profession: secrétaire agent comptable de la faculte de droit, Paris (Paris).
      Domicile: Paris (Paris) place du Pantheon, 8.
      Nom, qualité: (M.) Loisel, Claude Louis Ambroise.
      Profession: commis du secretariat de la faculte de droit (premier), Paris (Paris).
      Domicile: Paris (Paris) rue du Regard, 6
    - Société, statuts, exploitation de fonds de marchand grainetier capital, 185000 f, Paris (Paris) rue des Deux-Ecus, 17., 27 mai 1851; MC/ET/XXXIV/1145
      Nom, qualité: (M.) Pettre, Julien Clement.
      Profession: grainetier (marchand), Paris (Paris).
      Domicile: Paris (Paris) rue des Deux-Ecus, 17.
      Relations: associé(e) de l'intervenant 2, associé(e) de l'intervenant 3, associé(e) de l'intervenant 4.
      Nom, qualité: (M.) Caron, Desire Rene.
      Domicile: Paris (Paris) rue du Faubourg-du-Temple, 12.
      Relations: associé(e) de l'intervenant 1, associé(e) de l'intervenant 3, associé(e) de l'intervenant 4.
      Nom, qualité: (M.) Pettre, Victor Remi.
      Relations: neveu de l'intervenant 1, associé(e) de l'intervenant 1, associé(e) de l'intervenant 2, associé(e) de l'intervenant 4.
      Nom, qualité: (M.) Desaint, Anatole Pascal.
      Domicile: Paris (Paris) rue des Vieux-Augustins, 16.
      Relations: associé(e) de l'intervenant 1, associé(e) de l'intervenant 2, associé(e) de l'intervenant 3
    - Cautionnement., 27 mai 1851; MC/ET/XXXIV/1145
      Nom, qualité: (Mme ou Mlle) Fossard, Armante Pascalis.
      Profession: brocanteuse (marchande), Paris (Paris).
      Domicile: Paris (Paris) rue de Sevres, 118.
      Nom, qualité: (M.) Terrier, Victor.
      Profession: commissionnaire en vins, Neuilly-sur-Seine (Hauts-de-Seine).
      Domicile: Neuilly-sur-Seine (Hauts-de-Seine).
      Nom, qualité: (M.) Raulin, Marc Auguste.
      Domicile: Paris (Paris) boulevard Montparnasse, 33
    - Proces-verbal d'enchères, vente, adjudication d'un fonds de commerce d'entrepreneur de couverture, 4120 f, Paris (Paris) rue du Four-St-Germain, 67., 28 mai 1851; MC/ET/XXXIV/1145
      Nom, qualité: (personne morale) Geoffroy (hoirs).
      Profession: entrepreneur de couvertures, Paris (Paris).
      Domicile: Paris (Paris) rue Nd-des-Champs, 32.
      Nom, qualité: (M.) Lemaire, Edmond Stanislas.
      Profession: couvreur, Paris (Paris).
      Domicile: Paris (Paris) rue du Four-St-Germain, 67.
    - Vente, peniche, 3065 f., 30 mai 1851; MC/ET/XXXIV/1145
      Nom, qualité: (M.) Dapsence, Antoine.
      Profession: batelier.
      Domicile: Conde-sur-l'Escaut (Nord).
      Relations: fils de l'intervenant 2, representant(e) de l'intervenant 2.
      Nom, qualité: (M.) Dapsence, Philippe Julien.
      Nom, qualité: (M.) Putpiece, Francois.
      Profession: constructeur de bateaux (maître), Fresnes-sur-Escaut (Nord).
      Domicile: Fresnes-sur-Escaut (Nord)
    - Mainlevee, hypotheque., 3 juin 1851; MC/ET/XXXIV/1145
      Nom, qualité: (M.) Ravary, Nicolas Jean.
      Domicile: Paris (Paris) rue Saint-Louis-au-Marais, 47.
      Nom, qualité: (M.) Ravary, Jean Aldric.
      Profession: vicaire, Paris (Paris), paroisse Saint-Gervais.
      Domicile: Paris (Paris) rue Saint-Antoine, 64.
      Nom, qualité: (Mme ou Mlle) Leblanc, Marie Victoire.
      Domicile: Montmartre (Paris) boulevard Pigalle, 20.
      Profession: propriétaire
    - Procuration acte, gestion de biens., 3 juin 1851; MC/ET/XXXIV/1145
      Nom, qualité: (M.) Fontaine, Pierre.
      Domicile: Paris (Paris) rue Saint-Honore, 152.
      Nom, qualité: (Mme ou Mlle) Henechard, Marie Marguerite Philippe.
      Domicile: Paris (Paris) rue Saint-Honore, 153.
      Nom, qualité: (M.) Fontaine, Maximilien.
    - Obligation, emprunt, 30 000 f., 3 juin 1851; MC/ET/XXXIV/1145
      Nom, qualité: (M.) Levy Dit Lange-Levy, Mardochee.
      Profession: imprimeur, propriétaire, Paris (Paris).
      Domicile: Paris (Paris) rue du Croissant, 16.
      Nom, qualité: (M.) Poulle, Jacques.
      Domicile: Paris (Paris) rue du Ours, 44.
      Nom, qualité: (M.) Perroud, Jean Jacques Marc.
      Profession: conducteur aux messageries-nationales, Paris (Paris).
      Domicile: Paris (Paris) rue de l'Arbre-Sec, 19.
      Nom, qualité: (Mme ou Mlle) Martin, Marie Anne Pierrette.
      Domicile: Paris (Paris) rue Saint-Andre-des-Arts, 26.
      Nom, qualité: (M.) Gagey, Jean Baptiste.
    - Obligation, emprunt, 20 000 f., 3 juin 1851; MC/ET/XXXIV/1145
      Nom, qualité: (M.) Caron, Desire Caron.
      Nom, qualité: (Mme ou Mlle) Meuriot, Marie Elisabeth.
      Domicile: Paris (Paris) rue de l'Echiquier, 20.
      Relations: séparé(e) de biens de l'intervenant 3.
      Nom, qualité: (M.) Mauberger, Louis.
    - Succession, liquidation., 4 juin 1851; MC/ET/XXXIV/1145
      Domicile: Paris (Paris) rue du Faubourg-St-Denis, 112.
      Nom, qualité: (Mme ou Mlle) Desailloud, Marie Anne.
    - Procuration acte, gestion de biens., 6 juin 1851; MC/ET/XXXIV/1145
      Nom, qualité: (M.) Debruge-Dumenil, Thomas Marcel.
      Domicile: Florence (italie).
      Nom, qualité: (M.) Labarte, Charles Jules.
      Domicile: Paris (Paris) rue Drouot, 2.
      Relations: beau-frère de l'intervenant 1
    - Quittance, paiement de créances sur adjudication de maison, 9441 f sur 20150 f, Paris (Paris) allee des Veuves, 69., 17 juin 1851; MC/ET/XXXIV/1145
      Nom, qualité: (personne morale) Bourdin (créanciers).
      Nom, qualité: (M.) Bourdin, Charles Antoine Francois.
      Profession: jardinier (ancien).
      Domicile: Neuilly (Paris) rue des Acacias, 13.
      Nom, qualité: (M.) Leroy, Andre Jean Michel.
      Profession: propriétaire, fabricant de bois-cintres, Paris (Paris).
      Domicile: Paris (Paris) allee des Veuves, 48.
    - Depot de pieces, certificat d'origine de rente etat 5%, 600 f., 19 juin 1851; MC/ET/XXXIV/1145
      Nom, qualité: (M.) Lepaulmier, Frederic Michel.
      Profession: cultivateur, Saint-Sauveur-le-Vicomte (Manche).
      Domicile: Saint-Sauveur-le-Vicomte (Manche)
    - Transport, cautionnement, 200 f., 19 juin 1851; MC/ET/XXXIV/1145
      Nom, qualité: (M.) Lhuillier, Auguste Charles Isidore.
      Profession: receveur d'octroi, Chapelle (la) (Paris), Gare-du-Nord.
      Domicile: Paris (Paris) rue des Petits-Hotels, 5.
      Nom, qualité: (M.) Lhuillier, Jean Francois Armand.
      Profession: employe aux finances, Paris (Paris).
      Domicile: Passy (Paris) rue de l'Eglise, 17
    - Declaration, privilege de second ordre sur cautionnement, 200 f., 19 juin 1851; MC/ET/XXXIV/1145
    - Donation entre epoux., 20 juin 1851; MC/ET/XXXIV/1145
      Nom, qualité: (M.) Pollet, Jacques Adolphe.
      Profession: passementier, Paris (Paris).
      Domicile: Paris (Paris) rue Quincampoix, 27.
      Nom, qualité: (Mme ou Mlle) Dufour, Estephanie Joseph.
    - Donation entre epoux., 20 juin 1851; MC/ET/XXXIV/1145
      Domicile: Paris (Paris) rue Quincampoix, 27
    - Procuration rente publique, dépôt, vente de rente etat 3%, 868 f., 21 juin 1851; MC/ET/XXXIV/1145
      Nom, qualité: (M.) La Croix D'Ogimont de, Henri Chretien Alexandre.
      Domicile: Velaines (belgique).
      Nom, qualité: (M.) Hespel D', Adalbert Charles Lovis Auguste.
      Profession: membre de l'assemblee nationale.
      Domicile: Haubourdin (Nord)
    - Decharge, mandat de paiement de rente etat 5% de 27 f, 497 f., 21 juin 1851; MC/ET/XXXIV/1145